【裁判字號】    89,易,642
【裁判日期】    890623
【裁判案由】    毀損
【裁判全文】
臺灣新竹地方法院刑事判決                          八十九年度易字第六四二號
    公  訴  人  臺灣新竹地方法院檢察署檢察官
    被      告  戊○○
右列被告因毀損案件，經檢察官聲請以簡易判決處刑（八十八年度偵字第三二四號）
，及移送併辦（八十八年度偵字第一七五三號），本院認為不宜以簡易判決處刑，改
依通常程序，判決如左：
    主    文
戊○○共同連續損壞他人大門及窗戶玻璃、汽車擋風玻璃，足以生損害於他人，處拘
役伍拾日，如易科罰金，以佰元折算壹日。
    事    實
一、戊○○基於毀損之概括犯意，連續於：(1)民國（下同）八十七年八月三十日凌晨
    二時三十分許，因感情問題而與丙○○○之子林家祿發生糾紛，竟帶同不詳年籍
    姓名男子四人，基於共同犯意聯絡，未經許可，無故侵入新竹縣竹東鎮○○路○
    段三０九號一樓丙○○○住宅，分持不詳硬物砸毀丙○○○家門窗玻璃、電視機
    、電扇、電話、碟影機各一台、ＰＣ浪板等物，足生損害於丙○○○。(2)戊○○
    復承前同一概括犯意，於八十七年十一月十七日十七時五十分許，因幫其乾姐周
    彬彬至新竹縣竹東鎮○○路○段五巷一號乙○○住處向乙○○之弟呂興福催討債
    務未果，並與乙○○之親友發生爭執憤而離去，竟同日二十時五十分許，夥同不
    詳年籍姓名男子約十餘人，基於共同犯意聯絡，至新竹縣竹東鎮○○路○段五巷
    一號乙○○及隔壁（同巷三號）甲○○住宅，分持棍棒及石磈砸毀大門及窗戶玻
    璃及停放於前開住宅前甲○○所有之ＪＱ─六一八九號自小客車、丁○○所有之
    ＪＺ─四四五三號自小客車擋風玻璃，足生損害於乙○○、甲○○、丁○○等人
    。
二、案經乙○○、甲○○、丁○○、丙○○○分別訴由新竹縣警察局竹東分局移送台
    灣新竹地方法院檢察署檢察官偵查起訴及移送併辦。
    理    由
一、訊據被告戊○○坦承右開第一次犯行，雖矢口否認第二次犯行，辯稱：伊於八十
    七年十一月十七日十九時在新竹縣竹東鎮○○路五巷一號前被呂傳喜（呂興福之
    父，業經檢察官為不起訴處分確定）及其家人打傷，之後伊去省立竹東醫院驗傷
    就診，案發時伊不在現場云云。惟查，右揭事實，業據告訴人丙○○○、乙○○
    、甲○○、丁○○迭於偵審中指訴綦詳，核與證人譚世民證述情節相符，並有毀
    損照片二十六幀及修復收據、估價單各二紙附卷可稽，又被告雖以第二次案發時
    伊不在場等語置辯，並提出台灣省立竹東醫院診斷證明書一紙為證，然查被告係
    於八十七年十一月十七日下午二十時十五分許至竹東醫院急診後當日離院，且係
    受有左胸壁瘀腫傷、右膝瘀擦傷、左足瘀腫傷各一處、背部多處瘀腫傷，均係輕
    微瘀擦傷，衡情應於敷藥後即可離去，而省立竹東醫院距告訴人乙○○、甲○○
    住處車程約僅一、二十分鐘，業據告訴人甲○○陳明在卷，本件案發時間在同日
    二十時五十分許，被告自仍有足夠時間糾眾前往，所辯不在場云云，應屬卸責之
    詞，不足採信，事證明確，被告犯行堪以認定。
二、被告戊○○毀損他人物品，致生損害於他人，核其所為係犯刑法第三百五十四條
    之毀損罪；又無故侵入丙○○○住宅，所為係犯刑法第三百零六條第一項之無故
    侵入住宅罪。被告戊○○第一次毀損及侵入住宅犯行，與不詳年籍姓名男子四人
    ，及第二次毀損犯行與不詳年籍姓名男子十餘人，分別有犯意聯絡及行為分擔，
    均應論以共同正犯。又被告以一毀損行為觸犯致告訴人乙○○、甲○○、丁○○
    之物毀損三罪名，為想像競合犯，應從一重處斷；又其先後二次毀損犯行，時間
    緊接，犯罪構成要件相同，顯係基於概括犯意反覆為之，應依連續犯之規定，論
    以毀損情狀較重之一罪，並依法加重其刑。所犯上開毀損與侵入住宅罪二罪間，
    有方法結果之牽連關係，應從一重之毀損罪處斷。雖公訴人未論及毀損告訴人丙○○○財物及侵入住宅部分，惟此部分與前開起訴書所載事實有連續犯及牽連犯
    之裁判上一罪關係，且據告訴人丙○○○於警訊時提出告訴，本院自得併予審酌
    ，併此敘明。爰審酌被告屢因細故毀損他人財物，毫不尊重他人財產權，及其品
    行、素行、智識程度、犯罪之動機、目的、手段、所生危害，及其犯後態度等一
    切情狀，量處如主文所示之刑，並諭知易科罰金之折算標準，以資懲儆。末查公
    訴意旨雖認被告戊○○另於八十七年十一月九日下午七時四十五分許，為幫人催
    討債務，至告訴人乙○○前揭住宅砸毀玻璃，因認被告此部分亦涉有毀損罪嫌云
    云。然此次告訴人乙○○並未親見何人砸毀玻璃，亦無目擊證人或其他證據方法
    足以證明確係被告所為，惟依起訴書犯罪事實之記載，此部分與本案有連續犯之
    裁判上一罪之關係，爰不另為無罪之諭知，附此敘明。
據上論斷，應依刑事訴訟法第四百五十二條、第二百九十九條第一項前段，刑法第二
十八條、刑法第五十五條、第五十六條、第三百五十四條、第三百零六條第一項、第
四十一條，罰金罰鍰提高標準條例第一條前段、第二條，判決如主文。
本案經檢察官羅雪梅到庭執行職務。
中    華    民    國      八十九      年      六      月    二十三      日
                                     臺灣新竹地方法院刑事第一庭
                                         法  官  楊  明  箴
右正本證明與原本無異。
如不服本判決，應於判決送達後十日內向本院提出上訴狀（應附繕本），上訴於
臺灣高等法院。
                                         書記官  林  素  卿
中    華    民    國      八十九      年      六      月    二十三      日
附錄本判決論罪法條：
刑法第三百五十四條
毀棄、損壞前二條以外之他人之物，或致令不堪用，足以生損害公眾或他人者，處二
年以下有期徒刑、拘役或五百元以下罰金。


司法院資訊處製作；財團法人民間司法改革基金會備份。
